【裁判字號】    88,簡抗,35
【裁判日期】    890524
【裁判案由】    確認所有權存在等
【裁判全文】
臺灣板橋地方法院民事裁定  八十八年度簡抗字第三五號
    抗  告  人  甲○○○○○○.
    送達代收人  余淑杏
    相  對  人  乙○○
右抗告人因與相對人乙○○間請求確認所有權存在等事件，抗告人對於民國八十八年
八月十日本院板橋簡易庭所為之裁定提起抗告，本院裁定如左：
    主      文
抗告駁回。
抗告費用由抗告人負擔。
    理      由
一、抗告意旨略以：原裁定以相對人乙○○之住所地係位於桃園縣桃園市，認抗告人
    係誤向無管轄權之鈞院起訴，應以裁定移送。惟按因契約涉訟者，如經當事人定
    有債務履行地，得由該履行地之法院管轄，民事訴訟法第十二條定有明文。本件
    相對人於民國八十七年十二月三十一日持其所有之自小客車至抗告人經營之宏盛
    當舖（坐落台北縣永和市○○路一一九號）持當，並借款新台幣（下同）壹拾貳
    萬元，約定月利九分，相對人應按月交付利息並至抗告人經營之宏盛當舖償付借
    款本金，此項約定並經於起訴狀內載明，依法鈞院應有管轄權，原裁定徒以相對
    人之住居所非在其管轄區域內而裁定移送，顯未適法，爰請廢棄等語。
二、按因契約涉訟者，如經當事人定有債務履行地，得由該履行地之法院管轄，民事
    訴訟法第十二條固定有明文。惟所謂「債務履行地」，以當事人契約所訂定之債
    務履行地為限，民法上之法定履行地，則非此所謂履行地。經查，抗告人以相對
    人乙○○係持其所有之自用小客車至其所經營、坐落台北縣永和市○○路一一九
    號之宏盛當舖持當，並借款壹拾貳萬元，認本院應有管轄權。惟相對人持車向抗
    告人典當並借款，係屬消費借貸契約與營業質權契約之契約締結行為，並非關於
    契約之履行，是相對人縱有至其當舖典當之行為，該當舖亦僅為契約締結地，尚
    不得據以適用民事訴訟法上開規定。另抗告人雖起訴主張兩造約定相對應按月交
    付利息並至抗告人經營之宏盛當舖償付借款本金，遑論相對人否認有借款之事實
    （見本院卷被告八十八年八月三十日答辯狀），即就抗告人於原審所提當舖收當
    物品日報表等書證，亦無抗告人所指之赴償約定，此外，抗告人就兩造確有以其
    當舖為債務履行地約定一情，亦未再舉證以為證明，雖於典當實務，或有典當人
    至當舖清償借款之情，然係符民法第三百十四條所定契約未另有訂定，以債權人
    之住所地為清償地，為法定履行地，依上開說明，當亦無民事訴訟法第十二條規
    定之適用。
三、綜上所述，抗告人以其與相對人間有以其當舖所在地為契約履行地之約定，認本
    院有管轄權，即非有理，原審為移轉管轄之裁定，並無不合，抗告意旨求為廢棄
    ，為無理由，應予駁回。
四、依民事訴訟法第四百三十六條之一第三項、第四百九十二條第一項、第九十五條
    、第七十八條，裁定如主文。
中      華      民      國    八十九    年      五      月    二十四    日
                              臺灣板橋地方法院民事第三庭
~B審判長法官  蕭惠芳
~B      法官  白光華
~B      法官  吳從周
右正本證明與原本無異。
本裁定不得抗告。
中      華      民      國    八十九    年      五      月    二十四    日
~B書記官  許清琳


司法院資訊處製作；財團法人民間司法改革基金會備份。
